【裁判字號】    95,訴,2580
【裁判日期】    951103
【裁判案由】    毒品危害防制條例
【裁判全文】
臺灣臺中地方法院刑事判決              95年度訴字第2580號
公  訴  人  臺灣臺中地方法院檢察署檢察官
被      告  甲○○
上列被告因違反毒品危害防制條例案件，經檢察官提起公訴（95
度毒偵字第3041號），嗣經本院合議庭裁定由受命法官獨任行簡
式審判程序，本院判決如下：
     主  文
甲○○施用第一級毒品，處有期徒刑捌月，扣案之第一級毒品海
洛因含袋重壹點零壹公克沒收銷燬之；又施用第二級毒品，處有
期徒刑月。應執行有期徒刑拾月，扣案之第一級毒品海洛因含
袋重壹點零壹公克沒收銷燬之。
     事  實
一、甲○○前因施用毒品案件，經本院以92年度毒聲字第839號
    裁定送觀察、勒戒後，認無繼續施用毒品之傾向，於民國92
    年5月19日觀察勒戒執行完畢釋放，並經臺灣臺中地方法院
    檢察署檢察官於92年5月19日以91年度毒偵字第3373號為不
    起訴處分確定。詎甲○○仍不知警惕，於前揭觀察勒戒執行
    完畢釋放後5年內，基於施用第一級、第二級毒品之犯意，
    於95年6月25日中午12時30分起回溯96小時內之某時，在其
    位於臺中縣太平市○○路○段258巷34號住處內，以將第一級
    毒品海洛因置於注射針筒內，以水稀釋混合後，再施打於手
    臂上之方式，及以不詳之方式；分別施用第一級毒品海洛因
    、施用第二級毒品甲基安非他命各1次。嗣於95年6月25日中
    午12時30分，在臺中市○○路42號前為警查獲，並扣得第一
    級毒品海洛因含袋重1.01公克。
二、案經臺中縣警察局霧峰分局報請臺灣臺中地方法院檢察署檢
    察官偵查起訴。
     理  由
一、上揭曾於95年6月25日中午12時30分起回溯96小時內之某時
    ，在其前開住處內施用第一級毒品海洛因、第二級毒品甲基
    安非他命各1次等事實，業據被告甲○○於本院審理時坦承
    不諱，並有前開查獲之物扣案可稽，且該扣案物經送驗結果
    確為第一級毒品海洛因，有法務部調查局95年7月19日調科
    壹字第120018237號鑑定通知書1紙附卷可佐，又被告為警查
    獲所採集尿液，經送驗結果，呈嗎啡及甲基安非他命陽性反
    應，亦有中山醫學大學附設醫院檢驗科藥物檢測中心95年7
    月6日編號第0000000號檢驗報告1紙在卷可證，堪認被告上
    開自白確與事實相符，足以採信。又被告前因施用毒品案件
    ，經本院以92年度毒聲字第839號裁定送觀察、勒戒後，認
    無繼續施用毒品之傾向，於92年5月19日觀察勒戒執行完畢
    釋放，並經臺灣臺中地方法院檢察署檢察官於92年5月19 日
    以91年度毒偵字第3373號為不起訴處分確定等情，有臺灣臺
    中地方法院檢察署刑案資料查註紀錄表、臺灣高等法院被告
    前案紀錄表各1份附卷足憑，其於觀察勒戒執行完畢獲釋5年
    內，再犯毒品危害防制條例第10條之罪，事證明確，被告犯
    行洵堪認定。
二、修正後刑法第2條第1項規定：「行為後法律有變更者，適用
    行為時之法律。但行為後之法律有利於行為人者，適用最有
    利於行為人之法律」。被告行為後，刑法第51條業於民國94
    年2月2日修正公布，並於95年7月1日施行，修正前刑法第51
    條規定：「數罪併罰，分別宣告其罪之刑，依左列各款定其
    應執行者：」其中第5款規定：「宣告多數有期徒刑者，於
    各刑中之最長期以上，各刑合併之刑期以下，定其刑期。但
    不得逾20年。」修正後刑法第51條第5款規定：「宣告多數
    有期徒刑者，於各刑中之最長期以上，各刑合併之刑期以下
    ，定其刑期。但不得逾30年。」比較結果，修正後刑法並非
    較有利於行為人，依刑法第2條第1項前段之規定，仍應依修
    正前刑法，定其應執行之刑。
三、查海洛因、甲基安非他命分別為毒品危害防制條例第2條第2
    項第1款、第2款規定之毒品，是被告所為，分別係犯同條例
    第10條第1項之施用第一級毒品罪、同條第2項之施用第二級
    毒品罪。被告持有第一級毒品、第二級毒品之低度行為，分
    應為施用之高度行為所吸收，均不另論罪。被告所犯上開2
    罪間，犯意個別，行為互異，應分論併罰。爰審酌被告前已
    有施用毒品前科，有上開刑案紀錄表可查，今再為施用，法
    治觀念之淡薄，然施用毒品究屬戕害自身健康之犯罪，被告
    施用毒品尚未造成他人明顯之危害，且於本院審理中已坦承
    犯行，犯後態度尚稱良好，並兼衡被告犯罪之動機、目的、
    手段、生活狀況及智識程度等一切情狀，分別量處如主文所
    示之刑，並依修正前刑法第51條第5款定其應執行之刑。扣
    案之海洛因含袋重1.01公克，係毒品危害防制條例第2條第2
    項第1款所定之第一級毒品，應依同條例第18條第1項前段規
    定，予以宣告沒收銷燬之（包裝袋因已沾染第一級毒品海洛
    因，無可析離，自應視為第一級毒品海洛因，併予沒收銷燬
    之）。
四、公訴意旨另稱：被告除前述施用第一級毒品海洛因之犯行外
    ，並基於連續施用第一級毒品海洛因之犯意，自95年年初某
    日起至同年6月25日凌晨2時止，亦在其前開住處內，多次施
    用第一級毒品海洛因多次，因認被告此部分亦涉有施用第一
    級毒品罪嫌等語。惟按人體施用第一級毒品海洛因經尿液排
    出之時間，依吸食量之多寡、人體代謝功能、吸食者之年齡
    及性別有所差異，惟一般而言，施用者在96小時內所排出之
    尿液均有可能被檢出，雖為本院歷來職務上審理毒品案件所
    得知悉，然此尿液檢驗之結果，充其量僅得證明受檢驗人在
    採尿送檢前之96小時內有施用第一級毒品海洛因之行為，並
    無從證明受檢驗人在此96小時內曾「多次」施用第一級毒品
    海洛因。因此被告於95年6月25日中午12時30分為警所採集
    之尿液，經送驗結果呈甲基安非他命陽性反應，僅能證明被
    告於95年6月25日中午12時30分起回溯96小時內，有施用第
    一級毒品海洛因之情事，並無從證明被告在此期間內，曾
    有多次施用第一級毒品海洛因之情事。因此被告於警偵訊及
    本院審理中供稱其除前揭犯罪事實欄所示之施用第一級毒品
    海洛因1次外，尚亦施用多次云云，自不能僅以前揭尿液檢
    驗報告惟其唯一之佐證，故屬唯一自白，無證據能力，此外
    ，本院復查無其餘證據資料可資證明被告除施用1次外，尚
    有其他施用行為之存在，被告此部分行為，即屬不能證明，
    原應為被告無罪之諭知，因公訴人認被告此部分行為與前揭
    論罪科刑中之施用第一級毒品部分，有連續犯之裁判上一罪
    關係，爰不另為無罪之諭知。
據上論斷，應依刑事訴訟法第273條之1第1項、第299條第1項前
段，毒品危害防制條例第10條第1項、第2項、第18條第1項前段
，刑法第11條、修正前刑法第51條第5款，判決如主文。
本案經檢察官乙○○到庭執行職務。
中    華    民    國    95    年    11    月     3    日
                  刑事第十四庭  法  官  林世民
上正本證明與原本無異。
如不服本判決，應於送達後10日內向本院提出上訴狀（須附繕本
），上訴於臺灣高等法院臺中分院。
                                書記官  紀俊源
中    華    民    國    95    年    11    月     3    日
附錄論罪科刑法條：
毒品危害防制條例第10條
施用第一級毒品者，處 6 月以上 5 年以下有期徒刑。
施用第二級毒品者，處 3 年以下有期徒刑。


司法院資訊處製作；財團法人民間司法改革基金會備份。
